【裁判字號】    95,上訴,271
【裁判日期】    950509
【裁判案由】    違反毒品危害防制條例
【裁判全文】
臺灣高等法院臺中分院刑事判決         95年度上訴字第271號
上  訴  人  臺灣南投地方法院檢察署檢察官
被      告  甲○○
上列上訴人因被哠毒品危害防制條例案件，不服臺灣南投地方法
院94年度訴字第645號，中華民國94年12月19日第一審判決 （起
訴案號：臺灣南投地方法院檢察署94年度毒偵字第1380號，併辦
案號：94年度毒偵字第1627號、95年度毒偵字第30號、第68號、
第275號、第279號），提起上訴，本院判決如下：
    主      文
原判決撤銷。
甲○○連續施用第一級毒品，累犯，處有期徒刑壹年肆月。扣案
之注射針筒貳支沒收。海洛因壹小包淨重零點貳陸公克沒收銷燬
之。
    事      實
一、甲○○前因竊盜案件，經臺灣南投地方法院判處有期徒刑八
    月確定，於民國（下同） 94年2月28日縮短刑期執行完畢。
    甲○○亦曾因施用毒品之案件，經同法院裁定送觀察、勒戒
    後，認有繼續施用毒品傾向，而以 90年度毒聲字第886號裁
    定令入戒治處所，施以強制戒治一年，迨執行滿三月，成效
    經評定為合格，認無繼續戒治之必要，經以91年度毒聲字第
    365號裁定停止戒治，所餘戒治期間付保護管束，於91年7月
    17日保護管束期滿未經撤銷而視為執行完畢。詎甲○○仍不
    知戒絕毒癮，復基於施用第一級毒品海洛因之概括犯意，於
    前開強制戒治執行完畢釋放後五年內，自 94年7月中旬某日
    時起，至 95年2月8日7時許止，連續在其南投縣草屯鎮○○
    里○○路38號住所及草屯鎮○○路旁、草屯鎮○○路將軍廟
    前文化廣場等處，以將第一級毒品海洛因摻食鹽水放進注射
    針筒後，注射於手臂靜脈血管及將第一級毒品海洛因摻入香
    菸內點火燒烤吸其煙霧之方式，連續施用第一級毒品海洛因
    多次；先後於 94年9月22日19時許、94年10月16日16時50分
    許、94年10月25日22時許、94年11月10日21時10分許、94年
    11月28日15時20分許、95年2月8日中午12時許為警查獲採尿
    發現，其中 94年9月22日19時許，警方並持搜索票在其上開
    住處搜索，當場扣得其所有供施用第一級毒品海洛因所用之
    注射針筒1支、另於 94年2月8日中午12時許在草屯鎮○○路
    將軍廟之文化廣場為警查獲海洛因1小包淨重 0.26公克及注
    射針筒1支。
二、案經南投縣警察局移送臺灣南投地方法院檢察署檢察官偵查
    起訴及南投縣警察局草屯分局報告臺灣南投地方法院檢察署
    檢察官移送併辦。
    理      由
一、上揭事實，業據被告甲○○於警訊時、偵查中及原審、本院
    審理時迭次坦承不諱，核與其為警採集其尿液送驗結果呈嗎
    啡陽性反應相符，此有詮昕科技股份有限公司 94年10月4日
    編號第00000000號、94年11月1日編號4A270039、94年11月2
    2日編號4B170047號、94年12月6日編號4B300060號、94年12
    月21日編號4C150058號濫用藥物尿液檢驗報告、中山醫學大
    學附設醫院藥物濫用檢測中心95年2月23日編號0000000號檢
    驗報告書6紙附卷可稽，並有注射針筒 2支及海洛因1小包扣
    案可證，而扣案之白粉 1小包經送法務部調查局鑑定結果，
    認係毒品海洛因成分，淨重0.26公克，有該局調科壹字第97
    0003015號鑑定通知書1份（見本院卷第60頁）附卷為憑，足
    認被告之自白與事實相符，其有施用第一級毒品海洛因之犯
    行堪予認定。
二、查海洛因屬毒品危害防制條例第2條第2項第1 款規定之第一
    級毒品。核被告所為，係違反毒品危害防制條例第10條第 1
    項之施用第一級毒品罪。被告於施用前，持有第一級毒品海
    洛因，進而施用，其持有之低度行為應為施用之高度行為所
    吸收，不另論罪。又被告多次施用第一級毒品海洛因之犯行
    ，時間緊接，所犯構成要件相同，顯係基於概括犯意反覆為
    之，為連續犯，應依刑法第56條之規定論以一罪，並加重其
    刑。又被告前曾受如事實欄所述有期徒刑之宣告及執行完畢
    ，有臺灣高等法院被告前案紀錄表、臺灣南投地方法院檢察
    署刑案資料查註紀錄表可按，其於刑之執行完畢後五年內，
    再犯本案，為累犯，依法應加重其刑，並遞加重之。本件檢
    察官雖僅就被告自上開強制戒治釋放後五年內之某日起，至
    94年9月22日19時許止， 有施用第一級毒品海洛因之犯行提
    起公訴，然被告自94年9月23日以後，再連續施用第一級毒
    品海洛因至95年2月8日為警採尿發現部分，雖未經起訴，惟
    與起訴成罪部分有連續犯之裁判上一罪關係，本院自得併予
    審理。原審雖予被告論科，惟就被告自94年11月20日以後至
    95年2月8日間再連續施用第一級毒品海洛因有連續犯之裁判
    上一罪關係部分，未及併案審理，尚有未洽。檢察官上訴意
    旨，以此指摘原判決不當，為有理由，應由本院將原判決撤
    銷改判，爰審酌被告前因施用毒品，經強制戒治執行完畢後
    ，猶無視國家杜絕毒品之政策，多次施用第一級毒品海洛因
    ，施用毒品期間非短，及犯後坦承犯行，態度良好等一切情
    狀，量處有期徒刑一年四月示懲。扣案之注射針筒二支，係
    被告所有供施用第一級毒品海洛因所用之物，業據被告於本
    院審理時自承在卷，應依刑法第38條第1項第2款之規定，宣
    告沒收。另海洛因1小包淨重 0.26公克，係屬查獲之第一級
    毒品，應依毒品危害防制條例第18條第1項沒收銷燬之。
三、據上論斷，應依刑事訴訟法第369條第1項前段、第364條 、
    第299條第1項前段，毒品危害防制條例第10條第1項、第 18
    條第1項，刑法第11條前段、第56條、第47條、第38條第1項
    第2款，判決如主文。
本案經檢察官乙○○到庭執行職務。
中    華    民    國    95    年    5     月    9     日
              刑事第三庭  審判長法  官  王  增  瑜
                                法  官  廖  柏  基
                                法  官  陳  欣  安
上列正本證明與原本無異。
如不服本判決應於收受送達後十日內向本院提出上訴書狀，其未
敘述上訴之理由者並得於提起上訴後十日內向本院補提理由書（
均須按他造當事人之人數附繕本）。
                                書記官  阮  正  枝
中    華    民    國    95    年    5     月    10    日
附錄：
毒品危害防制條例第10條第1項：
施用第一級毒品者，處六月以上五年以下有期徒刑。
                                                      Ｒ


司法院資訊處製作；財團法人民間司法改革基金會備份。
